Inventaris van het archief van M.J. Looyen [levensjaren 1867-1938]; J. ter Meulen [levensjaren 1873-1943] en hun familieleden, 1844-1950
Nationaal Archief, Den Haag
- STUKKEN AFKOMSTIG VAN MAXIMILIAAN JACOB LOOYEN en JACOBA ter MEULEN, ouders en dochter JACOBA KAROLINA LOOYEN, A.
  - Jacoba ter Meulen en ouders, II.
    - Jacoba Baltina Elisabeth Damalvy Molière (1838-1915)
      - Ingekomen brief van Anton, inhoudende zijn beschouwing over de in deze brief gecopieerde proclamaties van A. de Lamartine inzake de gewenste regeringsvorm in Frankrijk, afgekondigd op 24 en 26 februari 1848., (voor 1866); 75; 1 stuk
      - Felicitatieversjes van Keetje (waarschijnlijk het kindermeisje) ter gelegenheid van de eerste en tweede verjaardag van haar zoon Carel Eliza., 9 januari 1868-1869; 76; 2 stukken
      - Felicitatiebrieven en -versjes, in het Frans, Duits en Nederlands geschreven, van haar zoon Carel Eliza ter gelegenheid van haar verjaardag op 18 maart., 1870-1871, 1873-1875, 1877, 1879-1880 en zd; 77; 1 omslag
      - Felicitatiebrieven en -versjes, in het Frans en Nederlands geschreven, van haar dochter Jacoba ter gelegenheid van haar verjaardag op 18 maart., 1878-1882; 78; 1 omslag
      - Genealogische aantekening van leden van de familie Damalvy Molière, vermoedelijk bij haar ingekomen en afkomstig van een familielid., (na 1897); 79; 1 stuk
      - Ingekomen invitatiekaart van A.A.Pélerin, W.F. van der Wijck, C.Roëll, C.Hooft Graafland en W.H.Bicker tot bijwoning van een bal ten huize "Couturier"., (na 1883); 80; 1 stuk
      - Ingekomen brief van J.Zomerdijk Bussink in verband met de organisatie van de lunch op de huwelijksdag van haar dochter Jacoba en Maximiliaan Jacob Looyen op 16 mei 1895, inhoudende specificatie van de hiervoor gemaakte onkosten en concepten van twee menu's, alsmede de gedrukte menukaart en de voorgedrukte invitatiekaart voor deze lunch., 81; 3 stukken
      - Ingekomen rouwcirculaire, inhoudende het overlijdensbericht van Ludovicus Timon Damalvy Molière., September 1897; 82; 1 stuk
      - Ingekomen felicitatieversjes van haar kleindochter Jacoba Karolina Looyen ter gelegenheid van haar verjaardag op 18 maart., 1899-1900; 83; 2 stukken
  - Jacoba Karolina Looyen, III.
    - Jacoba Karolina Looyen. (1896- )
      - Ingekomen brief van haar vader Maximiliaan Jacob Looyen vanuit zijn vakantieadres in Beieren, geïllustreerd met schetsjes, voorstellende een stukje Beiers leven., (ca. 1900-1905); 84; 1 stuk
      - Door haar bewaarde kaart, inhoudende de toekenning van de derde prijs voor de bloemencorso aan haar zuster Wilhelmina Looyen, met handtekeningen van de leden der feestcommissie en jury., 31 augustus 1900; 85; 1 stuk
      - Brief van haar aan Sinterklaas in verband met door haar gewenste cadeautjes, geschreven als peuter., 1903; 86; 1 stuk
      - Sinterklaasgedichtjes van haar vader Maximiliaan J.Looyen, geschreven voor haar, haar zuster Wilhelmina en onbekend., zd; 87; 3 stukken
      - Ingekomen brief van Rie., zd; 88; 1 stuk
      - Ingekomen ansichtskaarten van haar grootmoeder Jacoba Baltina Elisabeth Damalvy Molière vanuit Zwitserland en Duitsland., Juli 1911, augustus 1913; 89; 4 stukken
      - Brieven, ingekomen tijdens haar kostschoolperiode in Lausanne van september 1913 tot augustus 1914, inhoudende vertelsels over particuliere en familiare bezigheden., 1913-1914; 90-92
        - van haar moeder Jacoba ter Meulen. 20 september 1913, 90; 1 stuk
        - van haar grootmoeder Jacoba B.E. Damalvy Molière. September 1913- juni 1914, 91; 1 omslag
        - van haar tante Johanna ter Meulen. 8 maart 1914, 92; 1 stuk
      - Reisjournaal, inhoudende haar aantekeningen van de barre treinreis van Lausanne naar Nederland, veroorzaakt door de mobilisatie ten gevolge van de Eerste Wereldoorlog, samen met haar moeder Jacoba ter Meulen., 16-19 augustus 1914; 93; 1 stuk
      - Ingekomen brieven van haar grootmoeder Jacoba B.E. Damalvy Molière, inhoudende vertelsels over particuliere en familiare bezigheden., December 1914-september 1915; 94; 1 omslag
      - Ingekomen brief van haar moeder Jacoba ter Meulen in verband met veranderde vakantieplannen., 21 juli 1915; 95; 1 stuk
      - Ingekomen brief van haar tante Johanna ter Meulen in verband met het overlijden van haar grootmoeder Jacoba B.E. Damalvy Molière., 1 oktober 1915; 96; 1 stuk
      - Dagboekaantekeningen, getiteld "Uit het dagboek van een Verloofde", door haar geschreven vlak voor haar huwelijk met Johannes Fredericus Roeters van Lennep., (1918); 97; 1 stuk
      - Menukaart, in het Frans opgesteld, voor het huwelijksdiner van haar en Johannes Fredericus Roeters van Lennep in het restaurant Groenendaal op 15 juni 1918, waarop later een foto van het echtpaar geplakt is., 98; 1 stuk
      - Foto's van haar en haar zoon Max Roeters van Lennep., 1922, 1929 en zd; 99; 3 stukken
      - Ingekomen ansichtskaart van Hart en Rie., 1936; 100; 1 stuk
- STUKKEN TOEGEVOEGD AAN HET ARCHIEF, B.
  - Genealogische aantekening van de ouders en grootouders van Maximiliaan Jacob Looyen en Jacoba ter Meulen, alsmede van de overgrootouders van beiden, behalve die van de kant van de familie Looyen., (na 1945); 101; 1 stuk
- STUKKEN WAARVAN NIET DUIDELIJK IS MET WELKE PERSOON ER EEN RELATIE BESTAAT, C.
  - Gedicht "Aan mijn kamer" van A.C.P., 21 juni 1853; 102; 1 stuk
  - Huwelijksgedicht van Themis ("ik Themis op het hooge regtgestoelt verheven") met de initialen J.M. op het briefpapier., zd; 103; 1 stuk
  - Gecopieerde gedichten en verhaaltjes van 19de eeuwse Nederlandse predikant-dichters, Franse schrijvers en onbekend., zd; 104; 1 omslag
  - Huwelijksliederen, teksten van Duitse zangstukken, een verjaardagslied, een tekst van een huwelijksinzegening en een programma voor een bal. Gedrukt en éen manuscript., 1860, 1864, 1869-1870 en zd; 105; 1 omslag
  - Anonieme menukaarten. Gedrukt en éen manuscript met een pentekening van L.Boutet/B.Loutet; op éen menukaart staan de gefotografeerde portretten van een man en een vrouw., 1866, 1881, 1885, 1895, 1901 en zd; 106; 1 omslag
  - Anonieme kinderpotloodtekening, voorstellende de intocht en viering van Sinterklaas, uitgebeeld in 8 scènes., zd; 107; 1 stuk
  - Gedicht "Een groet van Franciscus, tevens beeltenis van een of andere beroemde schilder", ondertekend door Paul van Sonsberg., 9 maart 1950; 108; 1 stuk
  - Foto's van mannen en vrouwen., zd; 109; 1 omslag